# 请教陈版主，关于房屋转移时点判断

提问人：shenjiyuan 时间：2020-03-24 08:05:25
陈版主：
您好，我们在审计过程中遇到客户转让房产，想请教房屋转让时点如何判断。
根据现行规定，实际的民事关系中，受让房产关系中根据合同规定履行完义务而实际交付房产使房产所有权转移，其根据是： 1 、有法律根据。中华人民共和国民法通则第七十二条 财产所有权的取得，不得违反法律规定。按照合同或者其他合法方式取得财产的，财产所有权从财产交付时起转移，法律另有规定或者当事人另有约定的除外。现行的《中华人民共和国城市房地产管理法》已没有必须到房屋所在地房管机关办理所有权转移或房屋现状变更登记手续的规定，可以按普通法的规定财产所有权从财产交付时起转移。 2 、房屋买卖关系已经成立。由于受让双方当事人已经履行完合同义务，交付了房屋，整个房屋买卖关系已经终结，房产双方当事人进行过户登记仅是随附义务，不影响房屋买卖关系的成立。 3 、出让人已丧失对房屋的占有权、使用权、收益权、处分权。由于出让人已按合同规定实际交付房产，对房屋的占有、使用、收益、处分都没有了，其权利也就不存在了。 4 、出让人已丧失对房屋的管理权。出让人已按合同规定实际交付房产，不仅对房屋没有了所有权，连管理的资格都没有了。
我们在审计过程中，客户已与受让方签订不可撤销合同， 2019 年房屋已交付给对方使用，并取得受让款项的80%，预计剩余款项于 1 年内收到，房产证于 2020 年 3 月完成变更。请教陈版主，客户 2019 年是否可以确认房屋所有权的转移，终止确认固定资产；如不能终止确认固定资产，是否需要转到持有待售的非流动资产。

回答人：chenyiwei
1 、为何房产证在 2020 年 3 月才办妥？在 2019 年 12 月 31 日，有无证据表明房产的过户存在实质性的障碍（例如存在他项担保权利），该障碍是期后才消除的？
2 、对于对方剩余款项的收取，是否已经对资金来源做好安排，不存在重大不确定性，不会因为对方付款违约而导致交易被撤销？
3 、在房产证过户之前就实际交付房屋，其商业理由是什么？
4 、建议再次谨慎评估该合同是否确实是“不可撤销”的，例如对双方的违约责任是否都足够严厉。